臺灣板橋地方法院刑事判決　　　　　　　　　　　　　九十三年度訴緝字第七三號
　　公　訴　人　臺灣板橋地方法院檢察署檢察官
　　被　　　告　甲○○
右列被告因違反毒品危害防制條例案件，經檢察官提起公訴（九十二年度毒偵字第七
六八號），暨移送併案審理（九十二年度毒偵字第一四一號），因被告於本院準備
程序中為有罪之陳述，嗣經本院合議庭裁定以簡式審判程序審理，本院判決如左：
    主  文
甲○○連續施用第一級毒品，處有期徒刑壹年陸月。
玻璃球吸食器壹顆、塑膠吸管支，均沒收。
    事  實
一、甲○○前於民國七十三年間因犯妨害自由罪，經本院判處拘役三十日，嗣經其上
    訴，由臺灣高等法院駁回其上訴，於七十三年八月十七日易科罰金執行完畢；又
    於九十年間因違反槍砲彈藥刀械管理條例案件，經本院判處有期徒刑六年，併科
    罰金十萬元，經提起上訴，由臺灣高等法院於九十年十二月二十七日以九十年度
    上訴字第三六一一號將原判決撤銷，改判有期徒刑五年，併科罰金十萬元，上訴
    最高法院後，現由最高法院審理中；復於九十一年間因犯賭博罪，經本院以九十
    一年度板簡字第五五三號科罰金一千元確定，於九十一年九月十八日繳清罰金執
    行完畢（未構成本件累犯）。
二、甲○○於九十年間，因施用第一級毒品海洛因及第二級毒品安非他命案件，經本
    院以九十年度毒聲字第二三六七號裁定送觀察、勒戒後，認無繼續施用毒品之傾
    向，由臺灣板橋地方法院檢察署檢察官於九十年六月十八日以九十一年度毒偵字
    第一七六五號為不起訴處分後確定；復於九十年間，因施用第一級毒品海洛因及
    第二級毒品安非他命案件，經本院以九十年度毒聲字第九四號裁定送觀察、勒
    戒後，認有繼續施用毒品傾向，由臺灣板橋地方法院檢察署檢察官先聲請強制戒
    治，並以九十一年度毒偵緝字第二五五號、第二五六號、第二五七號提起公訴，
    經本院於九十一年十一月六日，以九十一年度訴字第一五三號判處有期徒刑一
    年，經提起上訴，嗣於九十二年一月二十日撤回上訴確定（現執行中），並於九
    十二年一月二十九日停止強制戒治出監。
三、甲○○猶不知悔改，明知海洛因及安非他命分別係毒品危害防制條例所明定之第
    一級與第二級毒品，均不得非法持有及施用，因房屋遭拍賣，心情不佳，另行起
    意，基於施用第一級毒品海洛因及第二級毒品安非他命之概括犯意，自前案不起
    訴處分後五年內之九十一年五月二十七日晚間起至九十三年三月十九日十七時止
    ，連續在臺北縣中和市○○路友人住處，及同縣土城市○○街六三巷二弄二六號
    煙之方式，連續施用第一級毒品海洛因及第二級毒品安非他命多次，平均每天施
    用一次。嗣於九十一年五月二十八日三時二十分許，在臺北縣土城市○○路與峰
    廷街口前為警查獲；甲○○復於九十二年三月十三日十八時五十分許，在臺北縣
    土城市○○路九十八巷三弄口前為警查獲，並於土城市○○路九十八巷三弄四十
    一號住處，扣得已破裂之玻璃球吸食器一顆（內有安非他命殘渣無法磅秤）及塑
    膠吸管三支。
四、案經臺北縣政府警察局土城分局報請臺灣板橋地方法院檢察署檢察官偵查起訴，
    臺北市政府警察局大安分局移送臺灣板橋地方法院檢察署檢察官併案審理，於準
    備程序進行中，被告就被訴事實為有罪之陳述，經告知被告簡式審判程序之旨，
    並聽取當事人之意見後，嗣經本院合議庭裁定以簡式審判程序審理。
    理  由
壹、關於程序：
    按「除被告所犯為死刑、無期徒刑、最輕本刑為三年以上有期徒刑之罪或高等法
    院管轄第一審案件者外，於前條第一項程序進行中，被告先就被訴事實為有罪之
    陳述時，審判長得告知被告簡式審判程序之旨，並聽取當事人、代理人、辯護人
    及輔佐人之意見後，裁定進行簡式審判程序。」刑事訴訟法第二百七十三條之一
    定有明文。查被告甲○○涉犯之毒品危害防制條例第十條第一項之施用第一級毒
    品罪、同條第二項之施用第二級毒品罪，法定本刑分別為六月以上五年以下有期
    徒刑，及三年以下有期徒刑，均非最輕本刑為三年以上有期徒刑之罪，且被告於
    本院九十三年四月三十日準備程序進行中，復就被訴之事實為有罪之陳述，經告
    知被告簡式審判程序之旨，被告及公訴人對於本件改依簡式審判程序審理亦均表
    示無意見，是本院即依前揭刑事訴訟法規定，裁定本件進行簡式審判程序，合先
    敘明。
貳、關於實體：
一、右揭犯罪事實，業據被告甲○○於本院審理中坦承不諱，又被告先後為警查獲時
    所採取之尿液檢體中，均經檢出嗎啡及安非他命之陽性反應，有臺灣檢驗科技股
    份有限公司九十一年六月十八日濫用藥物尿液檢驗報告、臺北市立療養院九十二
    年三月十九日煙毒尿液檢驗報告書、國防部憲兵司令部刑事鑑驗中心九十二年七
    月八日（九二）字鑑字第八八五八號鑑驗通知書及九十二年九月十六日（九二
    ）字鑑字第一二七九號鑑驗通知書各一紙（均參見九十一年度毒偵字第二八
    四號偵查卷第三頁、九十二年度毒偵字第一四一號偵查卷第七十五頁、第八十
    二頁、第八十七頁）附卷可稽，並有被告所有供其施用毒品之器具玻璃球及塑膠
    吸管三支在卷可資佐證，足徵被告連續施用第一級毒品海洛因及第二級毒品安非
    他命之自白與事實相符而堪予採信。
二、又查被告於九十年間，曾因施用第一級毒品海洛因及第二級毒品安非他命案件，
    於九十年六月十八日以九十一年度毒偵字第一七六五號為不起訴處分後確定；復
    於九十年十一月三十日起至同年十二月十日止，因施用第一級毒品海洛因及第二
    級毒品安非他命案件，經本院以九十年度毒聲字第九四號裁定送觀察、勒戒後
    ，認有繼續施用毒品傾向，本院以九十一年度毒聲字第一九三九號裁定令入戒治
    處所強制戒治一年，而刑案部分由臺灣板橋地方法院檢察署檢察官於九十一年七
    月十二日，以九十一年度毒偵緝字第二五五號、第二五六號、第二五七號提起公
    訴，經本院於九十一年十一月六日，以九十一年度訴字第一五三號判處有期徒
    刑一年，經提起上訴，嗣於九十二年一月二十日撤回上訴確定等情，亦有上開起
    訴書、判決書、臺灣高等法院被告全國前案紀錄表在卷足憑。事證明確，被告於
    施用毒品犯行經判決確定後，五年內再犯施用毒品之犯行之事實，堪以認定，應
    依法論科。
三、按海洛因及安非他命分別為毒品危害防制條例明定之第一級及第二級毒品，核被
    告甲○○所為，係犯同條例第十條第一項之施用第一級毒品罪及同條第二項之施
    用第二級毒品罪。被告施用前後持有第一級毒品海洛因及第二級毒品安非他命之
    低度行為，為其施用之高度行為所吸收，均不另論罪。其先後多次施用第一級、
    第二級毒品之犯行，時間緊接，方法相同，觸犯構成犯罪要件相同之罪名，顯係
    基於概括之犯意反覆而為，應依刑法第五十六條連續犯之規定，分別論以一罪並
    均加重其刑。公訴意旨未論列九十一年五月二十八日起至九十三年三月十九日十
    七時止之施用毒品犯行，惟此部分與前揭公訴人起訴之施用毒品犯行，有連續犯
    之裁判上一罪關係，並經公訴人併案審理，本院自得一併論究，附此敘明。至於
    被告係以吸食器同時施用海洛因及安非他命二種毒品，應屬一施用行為而同時觸
    犯上揭二罪名，為想像競合犯，應依刑法第五十五條之規定，從一重之連續施用
    第一級毒品罪處斷。爰審酌被告曾因施用毒品送勒戒所觀察、勒戒及強制戒治後
    ，仍未能戒斷其施用毒品之惡習，再犯本件犯行，惟因施用毒品均僅係戕害其自
    己身心並無加害他人，再審酌其施用毒品時間之長短、犯後坦承犯行態度良好等
    一切情狀，量處如主文所示之刑。
四、扣案之玻璃球吸食器一顆及塑膠吸管三支，為被告所有，且供施用毒品所用之物
    ，業據其供承在卷，爰依刑第三十八條第一項第二款宣告沒收。
據上論斷，應依刑事訴訟法第二百七十三條之一第一項、第二百九十九條第一項前段
，毒品危害防制條例第十條第一項、第二項，刑法第十一條前段、第五十六條、第五
十五條前段、第三十八條第一項第二款，判決如主文。
本案經檢察官陳銘祥到庭執行職務。
中        華        民        國    九十三    年     五     月   十四   日
                                    臺灣板橋地方法院刑事第二庭
                                            法  官  潘  翠  雪
右正本證明與原本無異。
如不服本判決，應於判決送達後十日內向本院提出上訴狀（應附繕本），上訴於臺灣
高等法院。
                                            書記官  江  文  彬
中        華        民        國    九十三    年     五     月   十四   日
附錄本案論罪科刑法條全文：
毒品危害防制條例第十條
施用第一級毒品者，處六月以上五年以下有期徒刑。
施用第二級毒品者，處三年以下有期徒刑。
